臺灣高等法院高雄分院刑事判決　　　　 96年度上訴字第927號
上　訴　人　臺灣高雄地方法院檢察署檢察官
上　訴　人
即　被　告　丙○○
選任辯護人　蔡陸弟律師
上　訴　人
即　被　告　丑○○
上列上訴人因被告搶奪案件，不服臺灣高雄地方法院94年度訴字
第1610號中華民國96年2 月13日第一審判決（起訴案號：臺灣高
雄地方法院檢察署94年度偵字第6631號，移送併辦案號：臺灣高
雄地方法院檢察署94年度偵字第11214號 ），提起上訴，本院判
決如下：
    主  文
原判決撤銷。
丙○○共同連續意圖為自己不法之所有，而搶奪他人之動產，處
有期徒刑壹年拾月。
丑○○共同連續意圖為自己不法之所有，而搶奪他人之動產，累
犯，處有期徒刑壹年貳月，減為有期徒刑柒月。
    事  實
一、丑○○曾於民國89年間因竊盜案件，經臺灣高雄地方法院以
    89年度少易字第1號判處有期徒刑8月確定；另於89年間因傷
    害、搶奪等案件，經臺灣高雄少年法院以89年度少訴字第22
    號分別判處有期徒刑8月、1年6月，定應執行刑為有期徒刑2
    年確定，經接續執行，於91年10月1日執行完畢。
二、丙○○與丑○○基於共同或獨自為自己不法所有之意圖，並
    基於概括犯意，連續單獨或共乘機車，以頭戴安全帽、口戴
    口罩遮掩面容之方式，在高雄市各地趁機下手搶奪被害人之
    財物（丙○○計為附表一編號1 、2 、3 、5 、6 所示之搶
    奪犯行，丑○○計為附表一編號3 、4 、6 所示之搶奪犯行
    ，被害人、犯罪時間、地點、搶得財物及犯罪行為人均詳如
    附表一所示），得手後旋即逃逸。嗣丙○○、丑○○於為附
    表一編號6 所示之犯行後，經警據報前往查緝，於94年3 月
    20日1 時30分許，在高雄市○鎮區○○路與公正街口逮捕丙○○，於同日3 時許，在高雄市前鎮區○○○路162 號「印
    地安KTV 」21 9號包廂內逮捕丑○○，始悉上情。
三、案經高雄市政府警察局前鎮分局、苓雅分局及三民第二分局
    移送臺灣高雄地方法院檢察署檢察官偵查起訴及移送併辦。
    理  由
壹、證據能力方面
一、按證人、鑑定人依法應具結而未具結者，其證言或鑑定意見
    ，不得作為證據，刑事訴訟法第158條之3定有明文。同法第
    159條之1第2 項雖規定，被告以外之人於偵查中向檢察官所
    為之陳述，除顯有不可信之情況者外，得為證據。惟該被告
    以外之人（含共同被告、共犯、被害人、證人等），於偵查
    中向檢察官所為之陳述，性質上仍屬傳聞證據（審判外之陳
    述），然因檢察官依法有訊問被告、證人及鑑定人之權，證
    人、鑑定人且須「具結」，而檢察官向被告以外之人所取得
    之陳述，原則上均能遵守法律規定，不致違法取供，其可信
    性極高，為兼顧理論與實務，因而規定除顯有不可信之情況
    者外，得為證據（刑事訴訟法第159條之1立法理由參照）。
    從而被告以外之人於偵查中向檢察官所為之陳述，仍應依法
    具結，始有證據能力（最高法院94年度台上字第913 號判決
    意旨參照）。查被告丙○○、丑○○於偵查中，係以被告身
    分向檢察官陳述，未經檢察官以證人身分依法命其具結後再
    為證述，參以前揭說明，被告丙○○、丑○○於偵查所為之
    陳述，對他被告而言，因未能依法具結而不具證據能力。
二、按傳聞法則之重要理論依據，在於傳聞證據未經當事人之反
    對詰問予以核實，乃予排斥，惟若當事人已放棄對原供述人
    之反對詰問權，於法院審判時表明同意該等傳聞證據可作為
    證據，基於證據資料愈豐富，愈有助於真實發現之理念，並
    貫徹刑事訴訟法修法加重當事人進行主義之精神，確認當事
    人對於證據能力有處分權之制度，傳聞證據經當事人同意作
    為證據，法院認為適當者，亦得為證據。另當事人於調查證
    據時，對於傳聞證據表示「沒有意見」、「對於證據調查無
    意見」，而未於言詞辯論終結前聲明異議，應視為已有將該
    等傳聞證據採為證據之同意，此刑事訴訟法第159 條之5 定
    有明文。檢察官、被告及辯護人於本院準備程序時已表示對
    於全案卷證之證據能力均無意見（見本院卷第63頁），依刑
    事訴訟法第159條之5之規定，應視為檢察官、被告及辯護人
    已同意本案除被告丙○○、丑○○於偵查所為之陳述，對他
    被告而言，因未能依法具結而不具證據能力之外，其餘之證
    據均有證據能力，本院斟酌該等證據並非非法取得，亦無證
    明力明顯過低之情形，是該等證據，均得採為證據。
貳、有罪部分：
一、訊據被告丙○○坦承有為附表一編號6 所示之搶奪犯行，惟
    矢口否認有為附表一編號1 、2 、3 、5 所示之搶奪犯行，
    被告丑○○矢口否認有為附表一編號3 、4 、6 所示之搶奪
    犯行，被告丙○○辯稱：附表一1 至5 所示之時間伊都是在
    上班；被告丑○○辯稱：附表一編號3 、4 所示之時間伊都
    在前鎮區○○路的「陽信當鋪」工作，上班時間係從早上9
    點至晚上10點，附表一編號6 所示之時間，伊有騎乘機車搭
    載丙○○，但伊不知丙○○下車去搶奪被害人庚○○之財物
    云云。經查：
  (一)被告丙○○確有為附表一編號1、2、3、5、6 所示之搶奪犯
    行，被告丑○○確有為附表一編號3、4、6 所示之搶奪犯行
    等情，業據證人即被害人子○○、戊○○、卯○○、巳○○
    、甲○○、庚○○及當場目擊子○○遭搶奪皮包之證人陳澤
    賢分別於警詢、偵查及原審審理時證述明確（見警卷(一)第15
    至16頁、第24至26頁、警卷(二)第41至42頁、警卷(四)第24至25
    頁、第28至30頁、警卷(五)第13至15頁、94年度偵字第6631號
    卷第136 至140 頁、原審卷(一)第173 至176 頁、原審卷(二)第
    81至87頁、第92至95頁、第101 至103 頁），並有指認照片
    在卷可按（警卷(二)第53、56、58頁）。衡情被害人子○○、
    戊○○、卯○○、巳○○、甲○○、庚○○確有被搶之事實
    ，否則渠等端無必要在警詢中隨意編撰遭搶之情節。況被害
    人子○○、戊○○、卯○○、巳○○、甲○○、庚○○及目
    擊證人陳澤賢與被告丙○○、丑○○素不相識，亦無仇恨糾
    紛，且子○○、戊○○、卯○○、巳○○、甲○○、庚○○
    於偵查及原審審理時業經具結，如有不實證言，願受偽證罪
    之處罰，衡情，渠等更無設詞誣陷被告丙○○、丑○○之理
    。復觀渠等於原審審理時已指認被告丙○○、丑○○與行搶
    之人身型相似，被告丙○○、丑○○為行搶之人之嫌疑已屬
    重大，況且證人子○○、戊○○、卯○○、巳○○、甲○○
    、庚○○均為已滿20歲之成年人，距離案發未久即至警局指
    認，此有警詢筆錄記載之時間可參，當時距案發時間不久，
    證人如何被搶之經過，渠等記憶仍應深刻，堪認被害人就渠
    等於何時、地遭搶，且遭被告以何種手法行搶等經過情形應
    無誤認之虞，是證人即被害人子○○、戊○○、卯○○、巳
    ○○、甲○○、庚○○及當場目擊子○○遭搶奪皮包之證人
    陳澤賢上開證述情節確與事實相符而可採信。
  (二)被告丙○○雖辯稱附表一編號1、2、3、5所示之時間伊都是
    在上班，並舉證人即其老闆李叔錞為證，及證人李叔錞提出
    之被告丙○○出勤紀錄可按。然證人李叔錞證稱被告丙○○
    上班之時間是上午7 時30分至下午5 時，中午休息1 個小時
    ，午休時間不會過問及限制被告丙○○之行動等語（見原審
    卷(二)第178 、179 頁），再以證人李叔錞所提出被告丙○○
    之出勤紀錄比對附表一編號1 、2 、3 、5 所示之犯罪時間
    ，被告丙○○於附表一編號3 、5 所示之犯罪時間，係在其
    沒有上班之時，附表一編號1 、2 所示之犯罪時間，則係在
    其下午5 時下班後之晚間及凌晨時分，準此，證人李叔錞所
    為之證述及其提出之被告丙○○出勤記錄表，均難採為有利
    於被告丙○○之認定。
  (三)被告丙○○復辯稱附表一編號1 所示之時間，伊係在高雄市
    苓雅區○○○路449 號住處未外出，並舉通聯紀錄為證，欲
    證明其並未為附表一編號1 所示之搶奪犯行云云。經查，依
    被告丙○○所使用之0000000000號行動電話之通聯紀錄顯示
    ，被告丙○○於94年2 月2 日凌晨0 時33分26秒起至同日1
    時7 分59秒止，雖有多次使用0000000000號行動電話通話或
    收發簡訊之紀錄，惟其所接收訊號之基地台之位置並非只有
    1 處，而有3 處（開始通話時間、通話類別、基地台編號及
    位置均詳如附表四所載，見警卷(三)通聯調閱查詢單第58、59
    頁），足見其此段期間並非靜止不動定於一處，而係呈現四
    處移動狀態。參以此段期間通話之基地台編號及位置分別係
    (1)基地台編號42358 號，裝設地點為高雄市○○區○○街9
    巷11號頂樓(2)基地台編號42118 號，裝設地點為高雄市苓雅
    區○○○路66之1 號12樓及其12樓頂電梯機房(3)基地台編號
    52122 號，裝設地點為高雄市苓雅區○○○路224 號12樓，
    此3 處基地台位置與其住處（高雄市苓雅區○○○路449 號
    ）及附表一編號1 所示之搶奪地點（高雄市○○區○○路與
    河南路口），均係位於高雄市苓雅區內，且相隔甚近，此有
    地圖6紙 在卷可稽（見本院卷第166 至171 頁）。準此，依
    上開通聯紀錄顯示，被告於此段期間內並非靜止不動定於一
    處，而係呈現四處移動狀態，且其移動之範圍相距甚近，足
    見其辯稱附表一編號1 所示之時間，伊係在高雄市苓雅區○○○路449 號住處未外出云云，顯與事實不符而不足採取，
    益徵其有為附表一編號1 所示之搶奪犯行甚為明灼。
  (四)被告丙○○復辯稱伊係高雄市私立國際商工職業學校（址設
    高雄市苓雅區○○○路84號，下稱國際商工職業學校）餐飲
    管理科學生，附表一編號2 所示之時間，伊係在國際商工職
    業學校上課，實不可能為附表一編號2 所示之搶奪犯行云云
    。然查，經本院向國際商工職業學校函詢結果，並無被告丙○○於94年2月25日（即附表一編號2所示之時間）就讀該校
    之任何資料紀錄，此有國際商工職業學校96年7月5日覆函1
    紙在卷可稽（見本院卷第97頁）。足認被告丙○○上開辯稱
    伊係國際商工職業學校餐飲管理科學生，附表一編號2 所示
    之時間，伊係在學校上課，不可能為附表一編號2 所示之搶
    奪犯行云云，顯係圖飾狡卸之詞，且顯與本院上開所調查之
    事實不符，委不足取。
  (五)被告丙○○另舉證人寅○○為證，欲證明其並未為附表一編
    號3 所示之搶奪犯行云云。惟查，證人寅○○於本院審理時
    證稱：「（ 是否在94年3月間與丙○○騎機車外出，丙○○
    因而跌倒？）在農曆過年後2、3月間發生的。（當天情形如
    何？）我和丙○○一起出去要去前鎮夜市，結果丙○○在成
    功路上那裡摔倒，我騎在前面，之後就聽到碰的一聲，轉頭
    看，丙○○騎機車就摔倒了。（你怎麼知道丙○○機車摔倒
    的事情在94年3月間？ ）我只知道農曆過年後，至於幾年幾
    月我不知道。（你知不知道丙○○最近這幾年有沒有騎機車
    摔倒的事情？）不知道。（是否記得哪一年的農曆過年？）
    不記得。」等語（見本院卷第138 至140 頁）。證人寅○○
    固證稱某年農曆過年後2 、3 月間，伊與被告丙○○各騎1
    輛機車一同前往前鎮夜市，被告丙○○在成功路上不慎摔倒
    之事實，惟證人寅○○既無從確認此事發生於何年之農曆過
    年，則證人寅○○上開證述，即無從為有利於被告丙○○之
    認定。
  (六)被告丑○○雖辯稱附表一編號3、4所示之時間伊都在「陽信
    當鋪」工作，並舉證人陳家鉦（原名陳柏穎）為證云云。然
    查，證人陳家鉦於原審審理時證稱：「（與被告丑○○關係
    ？）朋友。（是否曾經是同事？）是。（哪裡的同事？）陽
    信當舖。（自何時任職陽信當舖？）今年農曆過年後。被告
    丑○○介紹我去任職的。（被告丑○○在陽信當舖做什麼工
    作？）負責辦理典當。（ 你們2個人上班時間都是一樣？）
    早上9點到晚上10點。（ 中間有無休息時間？）沒有。上班
    時間都要在那裡。（1個禮拜上幾天？ ）禮拜一到禮拜六。
    （下班後是否會與被告丑○○出去吃飯？）有時候會。（上
    班時間會不會外出？）有時會。（都是你們2 個一起出去？
    ）不一定，被告丑○○會出去貼廣告單。」等語（見原審卷
    (一)第82至84頁）。依證人陳家鉦所述，亦無法證明被告丑○○於附表一編號3 、4 所示之時間係在「陽信當鋪」上班，
    是證人陳家鉦上開證述亦無從據為有利於被告丑○○之認定
    。
  (七)被告丙○○另辯稱伊係於94年3 月間才經由許哲齊之介紹而
    認識被告丑○○，故伊等2 人不可能於94年3 月之前共犯搶
    奪案件云云。然查，本院係認定被告丙○○、丑○○2 人於
    附表一編號3 （94年3 月10日）、編號6 （94年3 月20日）
    共犯搶奪案，則證人許哲齊之證述（見原審卷(二)第80頁），
    亦不足為被告2 人有利之認定。
  (八)被告丙○○、丑○○共犯附表一編號6 之搶奪犯行部分，業
    據被告丙○○坦認不諱，核與證人即被害人庚○○於警詢、
    原審審理時之證述情節（見警卷(四)第28至30頁、原審卷(一)第
    173 至176 頁），及目擊證人徐中亭於警詢、偵查中證述情
    節相符（見警卷(四)第31至33頁、94年度偵字第6631號卷第13
    6 至140 頁），並有高雄市政府警察局前鎮分局94年3 月20
    日扣押筆錄暨扣押物品目錄表、贓證物認領保管單、94年檢
    總管字第3354號扣押物品清單及指認照片等件在卷可按（見
    警卷(四)第55至58頁、第81頁、94年度偵字第6631號卷第6 頁
    ），被告丙○○上開任意性之自白經核既與事實相符，自得
    採為論科之依據，事證明確，被告丙○○此部分犯行洵堪認
    定。
  (九)被告丑○○對於附表一編號6 之搶奪犯行部分雖以前揭置辯
    ，且被告丙○○於原審審理時亦證稱丑○○對此部分不知情
    云云（見原審卷(二)第181頁 ）。然查，被害人即證人庚○○
    證稱：「（被搶經過？）當時我是走路，我的皮包背在左邊
    ，有看到2 個人騎壹台機車從我後面靠近我，所以我要靠邊
    走，坐在機車後面的人下車拉我的皮包，我就喊搶劫。我與
    搶匪拉扯的時候，有伸手把皮包內的小皮包拿出來，結果掉
    在地上，小皮包的零錢有一部分掉出來，他們後來把小皮包
    撿起來然後就拿走了，大皮包沒有被拿走。（有無看到與你
    拉扯的搶匪的臉？）他是戴口罩，沒有戴安全帽。當時看到
    他穿黑色的風衣，高高瘦瘦的，是個年輕人。（有無看到騎
    摩托車人的長相？）有戴口罩，但我不知道有沒有戴安全帽
    。也是穿黑色的風衣。」等語（見原審卷(一)第173至176頁）
    ；目擊證人徐中亭亦證稱：「94年3月20日凌晨1時20分許，
    在高雄市前鎮區○○○路近三多三路口，看見有2名男子（
    均戴口罩、半罩式安全帽 ）共乘1部GOING100深色重機車，
    車牌以口罩遮掩。」等語（見警卷(四)第31至33頁）；參以證
    人即共同被告丙○○於警詢亦供稱「警方查獲我搶奪之健保
    卡、信用卡、會員卡、紅包袋等物。．．．是於94年3 月20
    日凌晨1時20分許在高雄市前鎮區○○○路196號前搶奪路人
    皮包。．．．（你當時係與何人搶奪？分工為何？交通工具
    為何？）是與丑○○一起作的，是丑○○騎機車後載我並由
    我下車行搶的，是騎車號Cl6- 116號機車。（你與丑○○如
    何行搶？）我們先行於路上尋找作案目標後再以口罩將機車
    車遮掩後由我下手行搶。」等語（見警卷(四)第1至4頁）。苟
    被告丑○○僅係欲與丙○○共乘機車外出逛逛，何須配載口
    罩，並以口罩將所騎乘之機車車牌遮蓋住？渠等所為在在證
    明係為掩飾真正身分而搶奪被害人庚○○之財物甚明，是被
    告丑○○所辯及丙○○於原審審理時所為證述情節，均係事
    後卸責、迴護之詞，殊難採信。
  (十)至被告丙○○稱警員於其身上所扣得之現金新台幣（下同）
    7300元，係伊於94年3 月19日當天自老闆處領得之薪資，並
    舉證人王佩雯為證。惟查，證人王佩雯於原審審理時雖證稱
    ：「（94年3月19日是否有跟被告丙○○去領7300元？ ）是
    。（去哪裡領的？）去鳳山老闆家領的。（這是什麼錢？）
    他的薪水。（19日領完薪水後到20日凌晨，你們都在一起？
    ）19日晚上7、8點領完錢到20日凌晨1 點多我們都在一起。
    （這段期間你們去過哪裡？）沒有，就到處亂晃。（這段期
    間你們有無花錢？）買煙和吃飯。（是誰出的錢？）被告丙○○出的，不知道花了多少錢。（是誰提議要去KTV？ ）不
    知道是誰提議，是被告丙○○帶我去的。．．．你們2 個人
    當天在一起的期間，所花的錢是用他所領的薪水支付？是。
    （他身上後來剩下多少錢？）5000多元。（你怎麼知道他身
    上剩下5000多元？）他有拿給我看。．．．」等語（見原審
    卷(一)第78至81頁）。然被告丙○○業已坦承為附表一編號6
    所示之搶奪犯行，且為該次搶奪犯行時係由被告丑○○騎機
    車搭載伊所為等情，已如上述，被告丙○○為附表一編號6
    所示之搶奪犯行時，既係由被告丑○○騎機車搭載伊所為，
    而證人王佩雯並未參與其中，則證人王佩雯上開所述「19日
    晚上7、8點領完錢到20日凌晨1點多我們都在一起 」云云，
    顯與事實不符而不足採信，益徵證人王佩雯上開證述，係迴
    護其男友即被告丙○○之詞，自不足為採為有利於被告丙○○之認定。
  (十一)綜上所述，本件事證已臻明確，被告丙○○、丑○○所辯均
    係事後卸責之詞，不足採信，渠等犯行均堪認定；又本件事
    證既已明確，則被告丙○○之辯護人聲請傳訊證人辛○○，
    即無必要，併予敘明。
二、按刑法業經總統於94年2月2日，以華總一義字第0940001490
    1號令修正公布，並自95年7月1 日施行（下稱修正後刑法）
    。又行為後法律有變更者，適用行為時之法律。但行為後之
    法律有利於行為人者，適用最有利於行為人之法律，修正後
    刑法第2條第1項定有明文；而所謂「法律變更」與法律修正
    之概念有別，係指因法律修正而「刑罰」有實質之更異而言
    （如修正後新舊法法定本刑輕重變更），始有依上開規定為
    準據法而比較適用新法或舊法之問題。如新舊法處罰之輕重
    仍然相同，並無有利或不利之情形，即無適用上開規定為比
    較之餘地，自應依一般法律適用之原則，適用現行、有效之
    裁判時法論處（最高法院95年度台上字第6909號判決意旨參
    照）。次按，新舊刑法關於刑之規定，雖同採從輕主義，係
    適用最有利於行為人之法律，既曰法律，自較刑之範圍為廣
    ，比較時應就罪刑有關之共犯、未遂犯、連續犯、牽連犯、
    結合犯以及累犯加重、自首減輕、暨其他法定加減原因、與
    加減例等一切情形，綜其全部之結果，而為比較，再適用有
    利於行為人之法律處斷，最高法院24年上字第4634號判例著
    有明文。查本案被告丙○○、丑○○行為後法律已有修正，
    關於本件情形：
  (一)刑法第25條、第26條未遂犯之規定，就刑法第25條第1 項關
    於「已著手於犯罪行為之實行而不遂者，為未遂犯」之規定
    並未修正，而同條第2項於94年2月2 日修正公布前之規定為
    ：「未遂犯之處罰，以有特別規定者，為限」，修正後則為
    ：「未遂犯之處罰，以有特別規定者為限，並得按既遂犯之
    刑減輕之」，另刑法第26條修正前為：「未遂犯之處罰，得
    按既遂犯之刑減輕之。但其行為不能發生犯罪之結果，又無
    危險者，減輕或免除其刑」，修正後則為：「行為不能發生
    犯罪之結果，又無危險者，不罰」，是除不能未遂犯修正為
    不罰以外，僅二條文條項之移列。本案被告之未遂型態並非
    不能未遂犯，而係一般未遂犯，其成立要件及處罰效果並無
    變更，自不生新舊法比較之問題，應逕依修正後刑法第25條
    第2項之規定減輕其刑。
  (二)關於共同正犯部分，修正前刑法第28條規定：「二人以上共
    同實施犯罪之行為者，皆為正犯」，修正後則規定為「二人
    以上共同實行犯罪之行為者，皆為正犯」，依修法意旨乃為
    強調個人責任，及犯罪係處罰行為，而非處罰行為人之思想
    或惡性即重視客觀之犯罪行為，故有修正共同正犯之參與類
    型，確定在「實行」概念下之共同參與行為，始成立共同正
    犯，以別於舊法時代將「實施」二字涵蓋陰謀、預備、著手
    、實行之概念在內；本件被告丙○○、丑○○既係基於犯意
    聯絡，共同實行搶奪之犯行，其所為無論依新舊法之定義，
    均合於共同正犯之規定，並無有利或不利之影響，依首揭說
    明，自無適用修正後刑法第2 條第1 項規定比較新舊法之必
    要，而應逕行適用現行刑法第28條之規定論以共同正犯（最
    高法院95年度台上字第5669號判決意旨參照）。
  (三)關於連續犯之適用，因被告行為後新法業已刪除連續犯之規
    定，此刪除雖非犯罪構成要件之變更，但顯已影響行為人刑
    罰之法律效果，自屬法律有變更，經比較新舊法結果，修正
    後刑法尚無有利於被告，依修正後刑法第2 條第1 項前段之
    規定，應適用被告行為時之法律，即修正前刑法第56條之規
    定論以連續犯（最高法院95年5 月23日95年第8 次刑事庭會
    議決議參照）。
  (四)關於累犯之規定，於有期徒刑執行完畢後5 年內，故意再犯
    本件有期徒刑以上之罪，不論依修正前之刑法第47條或修正
    後之刑法第47條第1 項之規定，均構成累犯，對被告丑○○
    而言並無有利或不利之情形，亦不生新舊法比較之問題，應
    逕依現行刑法第47條第1項規定，論以累犯，並加重其刑（
    最高法院95年度台上字第5599號判決參照）。
三、核被告丙○○於附表一編號1、2、5、6所為，係犯刑法第32
    5條第1項之搶奪罪，附表一編號3所為，係犯刑法第325條第
    3項、第1項之搶奪未遂罪；被告丑○○於附表一編號4、6所
    為，係犯刑法第32 5條第1項之搶奪罪，附表一編號3所為，
    係犯刑法第325條第3項、第1 項之搶奪未遂罪。被告丙○○
    與丑○○就附表一編號3、6之犯行，被告丙○○與不詳姓名
    之成年人就附表一編號1 之犯行，彼此間互有犯意聯絡及行
    為分擔，均為共同正犯。被告丙○○、丑○○先後多次搶奪
    既遂及搶奪未遂犯行，均時間緊接，犯罪構成要件相同，顯
    係基於概括犯意為之，均應依連續犯之規定論以搶奪既遂一
    罪，並依法加重其刑。被告丑○○曾於89年間因竊盜案件，
    經臺灣高雄地方法院以89年度少易字第1號判處有期徒刑8月
    確定；另於89年間因傷害、搶奪等案件，經臺灣高雄少年法
    院以89年度少訴字第22號分別判處有期徒刑8 月、1年6月，
    定應執行刑為有期徒刑2年確定，經接續執行，於91年10月1
    日執行完畢，有臺灣高等法院被告前案紀錄表在卷可稽，於
    有期徒刑執行完畢後5 年內再故意犯本件有期徒刑以上之罪
    ，為累犯，應依刑法第47條第1 項規定加重其刑，並依刑法
    第70條規定遞加重之。移送併辦部分（臺灣高雄地方法院檢
    察署94年度偵字第11214 號），與起訴部分為事實相同之同
    一案件，本院自得併予審理。
四、原審據以論處被告2 人罪刑，固非無見。惟查：(一)被告丙○○並未為附表三所示之搶奪犯行，原判決認被告丙○○有為
    附表三所示之搶奪犯行，尚有未洽。(二)被告丑○○曾於89年
    間因搶奪案件，經臺灣高雄少年法院以89年度少訴字第22號
    判處有期徒刑1年6月確定（與同案傷害罪所處之有期徒刑8
    月，定應執行刑為有期徒刑2年確定 ），不知悔改，復為本
    案3次搶奪犯行，情節非輕，原審僅量處有期徒刑1年，尚嫌
    過輕，亦有未當。(三)被告丑○○之犯罪時間係在96年4 月24
    日以前，符合中華民國96年罪犯減刑條例第2 條第1 項第3
    款、第3 條第1 項第15款所定減刑條件，應依法減其宣告刑
    二分之一，原審未及適用上開減刑條例予以減刑，亦有未合
    。被告丙○○、丑○○上訴意旨均否認犯罪，為無理由，檢
    察官上訴意旨認被告丑○○量刑過輕，則有理由，且原判決
    既有上開可議之處，自應由本院將原判決撤銷改判。審酌被
    告丑○○前已有搶奪前科，竟不思悔改，再為本件連續3 次
    搶奪犯行，被告丙○○則為本件連續5 次搶奪犯行，被告丙○○、丑○○為本案搶奪犯行時分別為20歲、19歲，身強體
    健、年輕力壯，竟不謀正途賺取所用，好逸惡勞，而趁被害
    人（多為婦女）疏未防備之際，公然於街道騎乘機車出手搶
    奪被害人財物，甚且於光天化日下行搶，致被害人身心受創
    ，生活安全感遭破壞殆盡，危害社會治安，惡性非輕，且犯
    後否認犯行、未見悔意等一切情狀，爰分別量處如主文所示
    之刑，並對被告丑○○所處之刑依法減其宣告刑二分之一。
    被告2 人犯本件搶奪犯行所使用之安全帽、口罩，並未扣案
    ，亦無積極證據證明現尚存在，爰不予宣告沒收。
五、按保安處分係對受處分人將來之危險性所為拘束其身體、自
    由等之處置，以達教化與治療之目的，為刑罰之補充制度。
    本諸法治國家保障人權之原理及刑法之保護作用，其法律規
    定之內容，應受比例原則之規範，使保安處分之宣告，與行
    為人所為行為之嚴重性，行為人所表現之危險性及對於行為
    人未來行為之期待性相當。而強制工作亦係保安處分之一種
    ，被告之犯罪行為除科以刑罰外，是否另須宣告付強制工作
    自需依前開原則就個案情形為具體之認定。查被告丑○○於
    89年固有搶奪前科，再犯本案，惟被告丑○○係相隔數年後
    再犯本案，另被告丙○○前並無相類似之前科，有臺灣高等
    法院被告前案紀錄表2 份附卷可參，尚難認被告丙○○、丑
    ○○有犯搶奪罪之習慣，而本院斟酌全辯論意旨認被告丙○○、丑○○涉案情節，予以刑罰之科處及執行，應已能收教
    化、再生作用，未來若能順利謀職，當能重返社會，而能適
    應社會生活，因此並無於刑之執行前，宣告令入勞動場所強
    制工作之必要，附此敘明。
參、不另為無罪諭知部分
一、公訴意旨另以：被告丙○○與丑○○基於共同或獨自為自己
    不法所有之意圖，並基於概括犯意，連續單獨或共乘機車，
    在高雄市各地趁機下手搶奪附表二、三所示被害人之財物。
    因認被告丙○○、丑○○此部分所為，均係犯刑法第325 條
    第1 項之搶奪罪嫌。
二、按犯罪事實應依證據認定之，無證據不得認定犯罪事實；被
    告或共犯之自白，不得作為有罪判決之唯一證據，仍應調查
    其他必要之證據，以查其是否與事實相符，刑事訴訟法第15
    4條第2項及第156條第2項分別定有明文。再認定犯罪事實，
    須依證據，而所謂證據，係指合法之積極證據就犯罪事實能
    為具體之證明者而言；又認定不利於被告之事實，須依積極
    證據，苟積極證據不足為不利於被告事實之認定時，即應為
    有利於被告之認定，更不必有何有利之證據，最高法院30年
    上字第816 號著有判例。所謂「積極證據足以為不利被告事
    實之認定」，係指據為刑事訴訟法上證明之全盤證據資料，
    無論其為直接證據或間接證據，在客觀上均須達於通常一般
    之人均不致於有所懷疑，而得確信其為真實之程度，始得據
    為有罪之認定，若其關於被告是否犯罪之證明未能達此程度
    ，而有合理性懷疑之存在，致使無從形成有罪之確信，根據
    「罪證有疑，利於被告」之證據法則，即不得遽為不利於被
    告之認定，最高法院76年台上字第4986號判例足資參照。
三、訊據被告丙○○、丑○○均堅決否認涉犯附表二、三所示之
    犯行，均辯稱：伊等並未為附表二、三所示之搶奪犯行等語
    。經查：
  (一)證人即被害人癸○、蔡洪秀玉、乙○○、壬○○、辰○○、
    己○○於警詢或偵訊時均陳稱確定係被告丙○○、丑○○2
    人分別或2 人共同或與他人共同搶奪渠等之皮包等語，渠等
    分別證述如下：
  1.證人即被害人癸○於原審審理時證稱：「（94年2 月12日下
    午5時20分是否被搶走金項鍊1 條？）是。（如何被搶？ ）
    我當時騎殘障電動車，行經崗山子公園，一名戴著黑色半罩
    式安全帽、穿黑色西裝的男子騎乘機車到我旁邊伸手搶走我
    脖子上的金項鍊。搶走要離去時，機車擦撞到我的殘障電動
    車，我就跌倒受傷。（有無看到搶你項鍊人的長相？）黑黑
    的，高高的，穿一套黑西裝。（有無看到搶匪的臉？）有稍
    微看到，是年輕人，約3、40歲。（ 你在警詢時有無指認搶
    匪？）有。（對警詢筆錄中記載，你稱丙○○就是搶你項鍊
    的人是否實在？）在警局沒有指認，是後來在偵查中才指認
    。（偵查中指認是否正確？）偵查中檢察官有讓我指認，我
    只是說好像是那個人，我有一些印象，但是模糊不確定，是
    否就是該人。（被搶的時候看到搶匪的臉的時間有多長？）
    幾秒鐘。（你並沒有看清楚搶匪的長相？）是的。」等語（
    見原審卷(一)第168至170頁）。
  2.證人蔡洪秀玉證稱：「（是否於94年2月25日下午1點半的時
    候在苓雅區○○路、泰順街口被搶？）是。（被搶過程？）
    我從大統百貨出來，要走到泰順街的一個公園，當時四處無
    人，突然有一個人從我後面拉我的手提袋（大統百貨的提袋
    ），手提袋裡面有我的小皮包，我開始沒有反應被搶，後來
    我被拉了一小段路，我才發覺被搶。（搶你的有幾個人？）
    1 個人。（搶你的人有無戴安全帽？）有。是黑色半罩安全
    帽。（搶你的人騎什麼樣的機車？）黑色的125。（ 有無看
    到車牌號碼？）沒有。（為何沒有看到車牌？）原先不知道
    是被搶，以為是被認識的人抓弄，所以沒有去注意。（有無
    看到搶你的人的正面？）沒有。只有看到背面。（為何在警
    局稱可以百分之百確定當時是丑○○行搶你皮包之人？）我
    當時不是這樣講，我只說一個人搶我，我只有看到搶的人的
    後面，因為警員給我指認的的人的背後有點像搶我的人。（
    現在如果讓你指認是否可以指認出搶你的人？）認不出來。
    」等語（見原審卷(一)第87至89頁）。
  3.證人乙○○證稱：「（94年2 月27日早上11時5 分在福建街
    、廈門街口被搶？）有。（被搶經過？）我當時走在路上，
    皮包勾在左手，歹徒從我後面過來，當時路上沒有什麼人，
    所以沒有什麼聲音，他搶我的時候，我就跌到地上去。（歹
    徒使用什麼交通工具？）摩托車。（幾個人？）2 個人。（
    有無戴安全帽？）有。（是何人下手搶你？）坐後座的人。
    （有無看到他們長相？）沒有。只看到後座那個搶我皮包人
    的背影。（在警局時有無指認歹徒？）有，當時有2 人讓我
    認。（有無認出是誰？）沒有。我跟警察說我只看到背影，
    看起來瘦瘦的，沒有看到正面。（你在警局陳述，『當日坐
    在後座的人很像丙○○』？）對，我是說他的身材很像。（
    有無看到騎機車人的長相？）沒有，被後座的人擋住了。坐
    後座那個人比較高、瘦，前座的人比較矮，所以就被坐後座
    的人擋住，我也沒有看到他的臉。」等語（見原審卷(一)第87
    至89頁）。
  4.證人壬○○證稱：「（有無於94年3 月18日晚上在苓雅區○○街24號前被搶？）有。（被搶經過？）我走在巷子，皮包
    勾在左手，當時我右手抱著小孩，後來將小孩還給朋友，轉
    身的時候就被搶。（搶你皮包的人有幾個？）2 人，一胖一
    瘦，有戴安全帽，我記得坐後座的人比較瘦，穿花色上衣。
    （何人行搶？）坐後座的人。（有無去警局指認？）警察讓
    被指認者戴安全帽，騎機車讓我指認。（你指認的人是搶你
    皮包的人？）因為背影和坐的姿勢都很像，但因被搶當時很
    暗，歹徒長相我看得很模糊。（當時有無辦法確認你指認的
    人就是搶你皮包的人？）指認的時候只有2 個人，我當時跟
    警察說我被搶的時候，有跟歹徒拉扯，有大約瞄到臉型，我
    感覺他們的背影很像。」等語（見原審卷(二)第106 至107 頁
    ）。
  5.證人辰○○證稱：「（是否於94年3 月17日12時39分在中山
    路、興中路口被搶？）是。（被搶經過？）那天中午我和同
    事要去吃午餐，我們走路在等紅綠燈的時候，我的皮包當時
    勾在左手，我走在外側。然後突然間我皮包被拉走，我就跌
    倒。（當時歹徒使用什麼交通工具？）他們騎機車。（有幾
    人？）2人。（有無看到長相？ ）因為當時我跌倒，坐在後
    座的人有轉過來看我，所以我有看到他的側面。他們當時有
    戴半罩式安全帽。（有無看到他整個長相？）沒有。（警局
    時是否有指認歹徒？）警察有讓我看照片、和本人。（總共
    幾人讓你指認？）2人。（有無看出是誰搶你？ ）我覺得其
    中一個很像是坐在後座的人。（警訊時稱「我能夠明確的指
    認是丑○○搶我的沒錯」？）我當時看到丑○○，真的跟搶
    我的人很像。（警察讓你指認的時候，有無讓被指認者坐在
    機車上並戴安全帽讓你指認？）有。（是否可確定是丑○○
    搶你皮包？）就是跟我看到的那個人很像。（被搶的經過花
    了多少時間？ ）就一下子而已，有1個老伯騎機車幫我追，
    但是沒有追到，也沒有記到車牌。（當時坐後座那個人有回
    頭看你？）是。就低下頭看我。」等語（見原審卷(二)第89至
    92頁）。
  6.證人己○○證稱：「（94年3 月20日凌晨0 時50分是否有在
    一心路、民權路口被搶？）是。當時我在騎摩托車，我的皮
    包掛在腳踏板上，突然發現有一個東西在勾我的皮包，我就
    尖叫，我一看他們是2 台機車共3 個人，我就不敢追。（有
    無看到那3個人的長相？ ）那時候嚇到了，沒有看到．．．
    （在警局有無指認搶匪？）我有去警局，但是我的印象很模
    糊，不敢指認。當時警察有叫一個人進來，要我指認。我覺
    得很模糊，沒有指認。（在警局時陳述，丙○○就是搶奪你
    皮包的人，且警察問你為何確定搶匪是丙○○，你說當時他
    靠你很近，所以有看到他左側，有何意見？）當時搶我的人
    都是穿深色的衣服，我看到其中騎摩托車人的側面，出手搶
    我的人我沒有看到他的容貌。（可否形容騎摩托車人的特徵
    ？）那時候的路段很暗，我當時又在發呆，沒有去注意。．
    ．．（為何在警局時那麼確定丙○○是搶你皮包的人？）當
    時警察有帶1個人給我們指認，指認的人有3個人，被我指認
    的那個人帶著口罩，我看他眼睛的輪廓很像當天騎摩托車的
    人。」等語（見原審卷(一)第170至173頁）。
  (二)證人即被害人癸○、蔡洪秀玉、乙○○、壬○○、辰○○、
    己○○等人各自之先後陳述已不一致。況附表二搶奪案件之
    發生過程，均僅在短短時間內發生，搶犯亦迅速離開搶案現
    場，被害人癸○、蔡洪秀玉、乙○○、壬○○、辰○○、己○○等人與行搶之人間並不相識，因此在此短時間內與行搶
    之人接觸之短暫模糊記憶所為之指認，自無法排除誤認之可
    能性。雖被害人癸○、蔡洪秀玉、乙○○、壬○○、辰○○
    、己○○等人不可能誣指被告，但被害人上開指認實無法排
    除誤認之可能性之情已如上述，職是，自難單以被害人癸○
    、蔡洪秀玉、乙○○、壬○○、辰○○、己○○等人有瑕疵
    之指認，遽以認定被告丙○○、丑○○有上揭搶奪之犯行。
  (三)按在美國警界，除因嫌疑人係在犯罪現場或其附近當場逮捕
    ，得使用「當面指認」，立即使被害人或目擊者一對一當面
    指認嫌疑人者外，因體認單一指認之錯誤率甚高，為確保指
    認程序能符合心理學之認知、記憶原理，提高指認的正確性
    ，皆以「列隊指認」為主，其主要指認法則有：列隊指認
    程序的被指認人，包括被疑者在內不得少於5 人，最好以6
    人實施。所有參與列隊指認程序之他案犯人，必須與本案
    嫌疑人同性別、同人種、同樣年齡，且必須與本案嫌疑人具
    有相似身高、體重、膚色、髮型、髮色。所有參與列隊指
    認的犯人，必須身著同樣的服裝。嫌疑人必須以隨機列隊
    方式供指認，不得把嫌疑人排列於經暗示的特定位置。對
    於每個參與被列隊指認之人，應給予同樣指示，不得單就某
    一特定被指認人，令其為某種指示動作，如為辨識被指認人
    口音，而令其口述：「手舉起來」時，或為辨識被指認人體
    型或背影而命其帶面罩、轉身時，皆應令列隊之被指認人逐
    一為之。在德國經由學說理論的探討及實務界之運作經驗，
    皆認目擊證人之指認，對法院是具有極大證明力的證據，故
    錯誤的指認會產生極重大的後果，惟人類之記憶，卻又如此
    容易受到誘導及干擾，因此共同歸納出下列重要的列隊指認
    法則：被指認應為「選擇式」的指認，不得為單一指認。
    指認前應由指認人先行陳述嫌疑人之特徵。供選擇指認
    之數人，在外形上不得有重大的差異。指認前不得有任何
    可能誘導的安排出現。指認前必須告訴指認人，真正的犯
    罪嫌疑人，不一定在被指認的行列中。如未依照上開原則所
    為之指認，應認無證據能力。我國刑事訴訟法對嫌疑人指認
    之程序並無規定，故司法警察之嫌疑人指認程序，皆使用一
    對一的當面指認，甚至是在司法警察機關誘導下實施指認，
    不僅減低目擊證人指認之正確性，更可能導致誤判（以上文
    字係摘錄自最高法院學術研究會編印之「刑事訴訟起訴狀一
    本主義及配套制度法條化研究報告」下冊第三篇「人犯之指
    認」一文）。本件被害人癸○、蔡洪秀玉、乙○○、壬○○
    、辰○○、己○○至警局指認被告丙○○、丑○○時，是由
    被害人癸○、蔡洪秀玉、乙○○、壬○○、辰○○、己○○
    直接對被告丙○○丑○○為一對一之指認，並無與其他人同
    時被指認，此觀諸警卷所附之指認照片即明。查被害人癸○
    、蔡洪秀玉、乙○○、壬○○、辰○○、己○○在街上遭搶
    奪，歹徒下手時間僅一瞬間，被害人癸○、蔡洪秀玉、乙○○、壬○○、辰○○、張伊在無預警情況下，突然遭歹徒行
    搶並跌倒在地，在此驚嚇狀況下，瞬間能否看清下手行搶歹
    徒之長相，實不無可疑，亦不合「列隊指認」原則之指認，
    在美國、德國均認定無證據能力，我國刑事訴訟法因無規定
    指認之程序，故非採「列隊指認」之「當面指認」，亦認為
    有證據能力，只是證據證明力之強弱而已，而「當面指認」
    常發生指認錯誤之情況，故本院認不能以被害人癸○、蔡洪
    秀玉、乙○○、壬○○、辰○○、己○○之唯一指認，為被
    告丙○○、丑○○犯罪之依據，被害人癸○、蔡洪秀玉、乙○○、壬○○、辰○○、己○○指認被告丙○○、丑○○為
    搶嫌，除其之指認外，並無其他證據足資證明其指認已達於
    無誤之程度，尚不能以其唯一之指認，遽為被告丙○○、丑
    ○○此部分有罪之判決。
  (四)公訴人另認被告丙○○、丑○○於附表三所示之時間地點，
    共同搶奪被害人丁○○○之財物云云。然查：
  1.本件證人即被害人丁○○○證稱：「（有無看到誰搶你？）
    沒有。因為我當時趴在地上。」（見原審卷(二)第97至99頁）
    等語。而目擊本件搶案發生之證人許家瑜證稱：「（是否於
    94年1 月11日中午12時40分於青年二路89號前面看到丁○○○被搶？）有。（看到的情形？）當時我在買飲料的時候，
    就看到2 個人在青年二路騎機車繞來繞去。之後我走到對面
    的人行道，我就看到歹徒騎機車搶走丁○○○的皮包。是坐
    後座的人搶的。（有無看到歹徒的長相？）騎機車的人比較
    胖，後座的人比較瘦，2 個人都有戴口罩，坐後座的人是戴
    綠色格子的口罩。（警局時警察有讓你指認搶奪的人？）有
    。（有無認出來歹徒？）有。（在警局時稱，你確定丙○○
    就是搶丁○○○皮包的人？）是。（如何確定？）警局的時
    候有讓他戴安全帽騎著摩托車，而且歹徒當時有戴眼鏡，隔
    事發沒有多久，所以我確定當時的指認是對的。而且他們當
    時在附近繞來繞去的時候，我有注意看。（有無指認出前面
    那個人？）因為前面那個沒有回頭，只有後座那個人回頭。
    」等語（見原審卷(二)第99至101 頁）。依證人丁○○○、許
    家瑜所述，渠等均未看見當時坐在機車前座之人，亦無法證
    明當時坐在機車前座之人係被告丑○○，則公訴人認被告丑
    ○○涉犯附表三所示之搶奪犯行，顯屬誤會。
  2.依被告丙○○所使用之0000000000號行動電話之通聯紀錄顯
    示，被告丙○○於94年1 月11日9 時44分35秒起至同日16時
    43分53秒止，有多次使用0000000000號行動電話發話或受話
    紀錄（見警卷(三)通聯調閱查詢單第46頁），此期間所接收訊
    號之基地台編號為64313 號及52281 號，經本院函查結果，
    基地台編號64313 號裝設地點為高雄縣岡山鎮○○里○○街
    31號，基地台編號52281 號裝設地點為高雄縣岡山鎮嘉興里
    嘉興187 號，此有和信電訊股份有限公司96年8 月17日和信
    （企營）字第09620801447 號函1 紙在卷可稽（見本院卷第
    123頁）。被告丙○○於94年1月11日9 時44分35秒起至同日
    16時43分53秒止之活動範圍既均在高雄縣岡山鎮內，衡諸常
    情，其自不可能於94年1 月11日中午12時40分許，從高雄縣
    岡山鎮趕赴高雄市苓雅區○○○路89號前，為附表三所示之
    搶奪犯行。
四、綜上所述，公訴人認定被告丙○○、丑○○為附表二、三所
    示搶奪犯行所憑之證據，即未達通常一般人均不致有所懷疑
    ，而得以確信其為真實之程度，此外，復查無其他積極證據
    足資證明被告2 人有為附表二、三所示搶奪犯行，本應就此
    部分為被告2 人無罪之諭知，惟公訴意旨認此部分與前開有
    罪部分有連續犯之裁判上一罪關係，依審判不可分原則，爰
    不另為無罪之諭知。
肆、被告丑○○經合法傳喚，無正當理由未於審判期日到庭，爰
    不待其陳述，逕行判決。
據上論斷，應依刑事訴訟法第369 條第1 項前段、第364 條、第
299 條第1 項前段、第371 條，刑法第2 條第1 項、第28條、第
325 條第1 項、第47條第1 項，修正前刑法第56條，中華民國96
年罪犯減刑條例第2 條第1 項第3 款、第3 條第1 項第15款、第
7 條，判決如主文。
本案經檢察官林應華到庭執行職務。
中　　華　　民　　國　　96　　年　　10 　月　　5 　　日
                  刑事第七庭  審判長法  官 莊飛宗
                                    法  官 黃憲文
                                    法  官 孫啟強
以上正本證明與原本無異。
如不服本判決應於收受本判決後10日內向本院提出上訴書狀，其
未敘述上訴理由者，並得於提起上訴後10日內向本院補提理由書
狀（均須按他造當事人之人數附繕本）「切勿逕送上級法院」。
中　　華　　民　　國　　96　　年　　10 　月　　5 　　日
　　　　　　　　　　　　　　　　　　書記官 黃富美
附錄本案判決論罪科刑法條：
刑法第325條第1項：
意圖為自己或第三人不法之所有，而搶奪他人之動產者，處 6 月
以上 5 年以下有期徒刑。
附表一：
┌──┬─────┬──────┬───┬───────┬───┐
│編號│時   間   │地    點    │被害人│被搶財物      │行為人│
├──┼─────┼──────┼───┼───────┼───┤
│1   │94年2 月2 │苓雅區○○路│子○○│皮包1 只（內有│丙○○│
│    │日零時55分│與河南路口  │      │證件、現金、行│及不詳│
│    │許        │            │      │動電話等）    │之人  │
├──┼─────┼──────┼───┼───────┼───┤
│2   │94年2 月25│高雄市苓雅區│戊○○│皮包1 只（內有│丙○○│
│    │日晚上7 時│建國路與大順│      │證件、金融卡、│      │
│    │40分許    │路口        │      │現金等）      │      │
├──┼─────┼──────┼───┼───────┼───┤
│3   │94年3 月10│高雄市三民區│卯○○│皮包1 只（內有│丙○○│
│    │日1 時35分│陽明路35號附│      │證件、金融卡等│丑○○│
│    │許        │近          │      │），然被告2 人│      │
│    │          │            │      │因摔倒而未得逞│      │
├──┼─────┼──────┼───┼───────┼───┤
│4   │94年3 月15│高雄市苓雅區│巳○○│皮包1 只（內有│丑○○│
│    │日下午6 時│三多路與仁義│      │證件、金融卡、│      │
│    │35分許    │街口        │      │現金、日幣、行│      │
│    │          │            │      │動電話、支票等│      │
│    │          │            │      │）            │      │
├──┼─────┼──────┼───┼───────┼───┤
│5   │94年3 月20│高雄市前鎮區│甲○○│皮包1 只（內有│丙○○│
│    │日零時40分│二聖路與民權│      │證件、金融卡、│      │
│    │許        │路口        │      │現金等）      │      │
├──┼─────┼──────┼───┼───────┼───┤
│6   │94年3 月20│高雄市前鎮區│庚○○│皮包1 只（內有│丙○○│
│    │日1 時20分│林森三路196 │      │證件、金融卡、│丑○○│
│    │許        │號前        │      │現金等）      │      │
└──┴─────┴──────┴───┴───────┴───┘
附表二（行為人均為丙○○及丑○○）：
┌──┬───────┬───────┬───┬────────┐
│編號│時   間       │地    點      │被害人│被搶財物        │
│    │              │              │      │                │
├──┼───────┼───────┼───┼────────┤
│1   │94年2 月12日下│高雄市前鎮區瑞│癸○  │金項鍊          │
│    │午5 時20分許  │隆路崗山仔公園│      │                │
│    │              │前            │      │                │
├──┼───────┼───────┼───┼────────┤
│2   │94年2 月25    │高雄市苓雅區  │蔡洪秀│皮包1 只（內有證│
│    │日下午1 時    │和平路與泰順  │玉    │件、金融卡、現金│
│    │30分許        │街口          │      │等）            │
├──┼───────┼───────┼───┼────────┤
│3   │94年2 月27日上│高雄市苓雅區  │乙○○│皮包1 只（內有證│
│    │午11時5 分許  │福建路與廈門  │      │件、金融卡、現金│
│    │              │街口          │      │、行動電話等）  │
├──┼───────┼───────┼───┼────────┤
│4   │94年3 月17日中│高雄市苓雅區中│蔡靜萱│皮包1 只（內有證│
│    │午12時39分許  │山路與興中路口│      │件、金融卡、現金│
│    │              │              │      │、行動電話等）  │
├──┼───────┼───────┼───┼────────┤
│5   │94年3 月1 日晚│高雄市苓雅區華│壬○○│皮包1 只（內有證│
│    │上8 時20分許  │興街24號前    │      │件、金融卡、現金│
│    │              │              │      │、行動電話等）  │
├──┼───────┼───────┼───┼────────┤
│6   │94年3 月20日零│高雄市前鎮區  │己○○│皮包1 只（內有證│
│    │時50分許      │一心路與民權  │      │件、金融卡等）  │
│    │              │路口          │      │                │
└──┴───────┴───────┴───┴────────┘
附表三：
┌──┬─────┬──────┬───┬───────┬───┐
│編號│時   間   │地    點    │被害人│被搶財物      │行為人│
├──┼─────┼──────┼───┼───────┼───┤
│1   │94年1 月11│高雄市苓雅區│徐蔡素│皮包1 只（內有│丙○○│
│    │日中午12時│青年二路89號│嬌    │證件、金融卡、│丑○○│
│    │40分許    │前          │      │現金、行動電話│      │
│    │          │            │      │等）          │      │
└──┴─────┴──────┴───┴───────┴───┘
附表四：
┌──┬─────┬──────┬─────┬──────────┐
│編號│ 電話號碼 │  始話時間  │ 通話類別 │  基地台編號及位置  │
├──┼─────┼──────┼─────┼──────────┤
│ 1  │0000000000│94年02月02日│ 收 簡 訊 │42358               │
│    │          │00：33：26  │          │高雄市○○區○○街9 │
│    │          │            │          │巷11號頂樓          │
├──┼─────┼──────┼─────┼──────────┤
│ 2  │0000000000│94年02月02日│ 收 簡 訊 │42358               │
│    │          │00：33：32  │          │高雄市○○區○○街9 │
│    │          │            │          │巷11號頂樓          │
├──┼─────┼──────┼─────┼──────────┤
│ 3  │0000000000│94年02月02日│ 發 簡 訊 │42118               │
│    │          │00：34：17  │          │高雄市苓雅區○○○路│
│    │          │            │          │66-1號12F及其12F頂電│
│    │          │            │          │梯機房              │
├──┼─────┼──────┼─────┼──────────┤
│ 4  │0000000000│94年02月02日│ 發    話 │52122               │
│    │          │00：35：58  │          │高雄市苓雅區○○○路│
│    │          │            │          │224號12樓           │
├──┼─────┼──────┼─────┼──────────┤
│ 5  │0000000000│94年02月02日│ 發    話 │42358               │
│    │          │00：40：35  │          │高雄市○○區○○街9 │
│    │          │            │          │巷11號頂樓          │
├──┼─────┼──────┼─────┼──────────┤
│ 6  │0000000000│94年02月02日│ 發    話 │42358               │
│    │          │00：41：39  │          │高雄市○○區○○街9 │
│    │          │            │          │巷11號頂樓          │
├──┼─────┼──────┼─────┼──────────┤
│ 7  │0000000000│94年02月02日│ 發    話 │52122               │
│    │          │00：47：42  │          │高雄市苓雅區○○○路│
│    │          │            │          │224號12樓           │
├──┼─────┼──────┼─────┼──────────┤
│ 8  │0000000000│94年02月02日│ 發    話 │52122               │
│    │          │00：52：21  │          │高雄市苓雅區○○○路│
│    │          │            │          │224號12樓           │
├──┼─────┼──────┼─────┼──────────┤
│ 9  │0000000000│94年02月02日│ 發    話 │42358               │
│    │          │00：53：59  │          │高雄市○○區○○街9 │
│    │          │            │          │巷11號頂樓          │
├──┼─────┼──────┼─────┼──────────┤
│ 10 │0000000000│94年02月02日│ 收 簡 訊 │52122               │
│    │          │01：07：30  │          │高雄市苓雅區○○○路│
│    │          │            │          │224號12樓           │
├──┼─────┼──────┼─────┼──────────┤
│ 11 │0000000000│94年02月02日│ 收 簡 訊 │52122               │
│    │          │01：07：37  │          │高雄市苓雅區○○○路│
│    │          │            │          │224號12樓           │
├──┼─────┼──────┼─────┼──────────┤
│ 12 │0000000000│94年02月02日│ 發 簡 訊 │52122               │
│    │          │01：07：52  │          │高雄市苓雅區○○○路│
│    │          │            │          │224號12樓           │
├──┼─────┼──────┼─────┼──────────┤
│ 13 │0000000000│94年02月02日│ 發 簡 訊 │52122               │
│    │          │01：07：59  │          │高雄市苓雅區○○○路│
│    │          │            │          │224號12樓           │
└──┴─────┴──────┴─────┴──────────┘
